臺灣高等法院高雄分院刑事判決　　　　 94年度上易字第699號
上　訴　人　臺灣高雄地方法院檢察署檢察官
被　　　告　乙○○
上列上訴人因被告竊盜案件，不服臺灣高雄地方法院94年度易字
第1449號中華民國94年8 月31日第一審判決（起訴案號：臺灣高
雄地方法院檢察署94年度偵字第14963 號），提起上訴，本院判
決如下：
    主  文
原判決撤銷。
本件免訴。
    理  由
一、公訴意旨略以：被告乙○○基於意圖為自己不法所有之概括
    犯意，於民國94年6 月23日夜間11時許，在高雄縣岡山鎮○
    ○路145 號大樓地下室內，先以不詳物品敲破被害人甲○○
    所有之車牌號碼Y9-3406 號自用小客車右前車窗玻璃，竊取
    車內之新臺幣（下同）50元硬幣7 個、10元硬幣21個、5 元
    硬幣4 個、1 元硬幣4 個、汽車電子鎖1 個、測速器2 個；
    再以客觀上足以對他人生命身體造成危害之虞，可做兇器使
    用之扳手1 支，拆卸被害人丙○○所有之車牌號碼XUW-869
    號重型機車前車蓋1 個。嗣被告因偷竊時遭前開車主丙○○
    發現，事跡敗露，竟又以徒手竊取被害人黃界明所有之車牌
    號碼OOP-800 號輕型機車1 部欲逃離現場，惟經丙○○攔下
    後報警處理，並當場扣得第二級毒品安非他命1 包（毛重0.
    5 公克，施用毒品部分另案偵辦中）、機車前車蓋1 片、輕
    型機車1 部、扳手4 支、硬幣36枚、測速器2 個、汽車電子
    鎖1 個，因認被告涉犯刑法第321 條第1 項第3 款之攜帶兇
    器竊盜罪云云。
二、按案件曾經判決確定者，應為免訴之判決，刑事訴訟法第30
    2 條第1 款定有明文，此項原則關於實質上一罪或裁判上一
    罪，均有其適用。連續犯係裁判上一罪，其一部分犯罪事實
    曾經判決確定者，其效力當然及於全部，故檢察官復將其他
    部分重行起訴，亦應諭知免訴之判決（最高法院49年度台非
    字第20號判例意旨參考）。
三、經查：被告於94年6 月8 日下午4 時30分許，搭乘其父郭永
    興所駕駛之無車牌農用併裝車，前往位於雲林縣莿桐鄉○○
    村○○路31號之福懋加油站添加柴油時，見被害人即該加油
    站員工高榮梅所保管，放置在加油亭內電腦螢幕上之黑色腰
    包1 個（內含3 萬元），竟基於意圖為自己不法所有之犯意
    ，趁無人注意之際，以自己所穿著之藍色長袖上衣覆蓋在上
    開腰包上，藉此方式竊取該腰包得手，嗣被告取走腰包內之
    現金，並將該腰包丟棄在男廁所之垃圾桶內等情，業經臺灣
    雲林地方法院檢察署檢察官於94年8 月9 日偵查終結，以被
    告涉有刑法第320 條第1 項之竊盜罪嫌，向有管轄權之臺灣
    雲林地方法院聲請簡易判決處刑，而於94年8 月19日繫屬（
    案號：94年度六簡字第382 號），台灣雲林地方法院於94年
    10月13日判處拘役50日，並已於94年11月11日確定在案，有
    上開判決書及本院查詢書附卷可稽。而該案與本件檢察官起
    訴之犯罪事實，時間緊接，顯係基於概括犯意而為之，應為
    連續犯，屬裁判上一罪，依審判不可分原則，該確定判決之
    效力，應及於全部犯罪事實，揆諸前揭說明，自應就本案部
    分，依刑事訴訟法第302 條第1 款規定諭知免訴之判決。
四、檢察官上訴意旨略以：上開二案之犯罪地分屬在雲林縣及高
    雄縣；且一件係以外套蓋住而竊取，另一件則係持不詳工具
    敲擊他人車窗竊取財物，二者犯罪之地點不同，犯罪手法亦
    迥異，難認係基於概括犯意而為之，原審認係連續犯之同一
    案件，容有違誤云云，因而提起上訴。惟查：上開被告前後
    2 次竊盜行為，其一在94年6 月8 日，另一件則係同年月23
    日，2 次犯罪時間緊接；又現今交通便利，不及半日即可往
    返雲林高雄二地，距離又極相近；參諸其先後2 次竊盜行為
    ，均係竊取財物，而其前即有多次竊盜之刑事紀錄，有台灣
    高等法院被告前案紀錄表在卷可按各情，堪認被告此次連續
    2 次竊盜犯行，應係基於竊盜之概括犯意所為無訛。至其犯
    罪手法不同，應係被告因應各種情形而便於行竊所致，尚難
    以此據為被告非基於概括犯意行竊之認定。
五、原審認本案與已確定之前開案件係屬同一案件，本案係重行
    起訴，因而諭知公訴不受理之判決，固非無見，惟查原判決
    嗣已於94年11月11日確定在案，已如前述，原審未及斟酌，
    尚有未洽，應由本院撤銷改判，逕為諭知免訴之判決，並不
    經言詞辯論為之。
六、據上論結，應依刑事訴訟法第369 條第1 項前段、第364 條
    、第302 條第1 款、第307 條，判決如主文。
中　　華　　民　　國　　94　　年　　11　　月　　22　　日
            刑事第五庭  審判長法  官  曾永宗
                              法  官  任森銓
                              法  官  陳明富
以上正本證明與原本無異。
不得上訴。
中　　華　　民　　國　　94　　年　　11　　月　　22　　日
                              書記官  魏文常
